臺灣高雄地方法院刑事判決　　　　　　　　　　　　九十三年度訴緝字第一五六號
　　公　訴　人　臺灣高雄地方法院檢察署檢察官
　　被　　　告　丙○○
　　指定辯護人　本院公設辯護人乙○○
右列被告因違反毒品危害防制條例案件，經檢察官提起公訴（九十一年度偵字第一二
九八七號、九十一年度偵字第一四六五八號），本院判決如左：
    主  文
丙○○連續販賣第一級毒品，處有期徒刑捌年，扣案之第一級毒品海洛因陸包（其中
貳包淨重分別為參點參捌、零點參公克、包裝重分別為零點伍伍、零點貳壹公克，另
肆包淨重合計為伍點壹玖公克，包裝重合計為壹點伍玖公克）及殘留海洛因之電子秤
壹台，均沒收並銷燬之；扣案之葡萄糖壹盒、空夾鏈袋陸包、桿麵棍壹支、行動電話
貳具（號碼分別為0000000000號及0000000000號）及販賣第一
級毒品所得財物新臺幣壹萬肆仟元，均沒收之。
    事  實
一、丙○○基於販賣第一級毒品海洛因之概括犯意，使用號碼分別為0000000
    000號及0000000000號之行動電話，作為與買毒者聯絡交易地點之
    工具，於民國九十一年四月初、四月二十八日，連續在高雄市○鎮區○○路一○
    ○號瑞豐國小前，以每包新臺幣（下同）一萬元之價格，販賣第一級毒品海洛因
    予陳來成施用。復於九十一年四月三十日十三時至十三時三十分間，丙○○駕駛
    車牌號碼ＺＪ─四一○六號自小客車，至瑞豐國小前，以一萬元之價格，販賣第
    一級毒品海洛因一包予陳來成及葉武忠，另以一千元之代價，販賣第一級毒品海
    洛因一包予林榮坤，為警當場查獲，於葉武忠左邊長褲口袋中查獲上開丙○○販
    賣予陳來成、葉武忠之海洛因毒品一包（淨重三點三八公克，包裝重零點五五公
    克），於林榮坤左邊長褲口袋中查獲上開丙○○販賣予林榮坤之海洛因毒品一包
    （淨重零點三公克，包裝重零點二一公克）。並當場於丙○○所駕駛之上開自小
    客車扶手內查獲其所有之海洛因及安非他命各一包，復經丙○○同意陪同警方前
    往其位於高雄市○鎮區○○路一四一號二樓之住處搜索，扣得其所有之海洛因三
    包（連同上開在其車內扣得之海洛因一包，此四包海洛因淨重合計為五點一九公
    克，包裝重合計為一點五九公克）、安非他命五包、殘留海洛因之電子秤一台、
    用以稀釋第一級毒品海洛因之葡萄糖一盒、用以分裝毒品海洛因使用之空夾鏈袋
    六包、用以輾壓海洛因之桿麵棍一支、行動電話二具（號碼分別為000000
    0000號及0000000000號）、販毒所得現金一萬四千元、計算紙一
    本、注射針筒一組等物。
二、案經高雄市政府警察局移請臺灣高雄地方法院檢察署檢察官偵查起訴。
    理  由
一、右揭連續販賣第一級毒品海洛因之事實，業據被告丙○○於本院審理時坦認不諱
    ，並同意引用證人於警訊時所為之證詞，經核與證人陳來成於警詢中供述：「我
    於九十一年四月三十日十三時二十分坐在葉武忠駕駛之自小客車內在高雄市○鎮
    區○○路瑞豐國小前為警方盤查時，當場在葉武忠左褲袋內查扣毒品海洛因一包
    ，毒品海洛因是我們被查獲前不久向綽號「小龍」之男子以新台幣一萬元之價格
    購得的，「小龍」在我們被查獲後不久，也被警方查獲，經警方提示他的身份證
    後我才知道「小龍」的真實姓名為丙○○，我是經由朋友綽號「阿文」之介紹才
    知道丙○○有在販賣毒品。」（參九十一年四月三十日警詢筆錄）；證人葉武忠
    於警詢中供述：「我於九十一年四月三十日十三時二十分駕駛自小客車載陳來成
    在高雄市○鎮區○○路瑞豐國小前為警方盤查時，當場在我左褲袋內查扣毒品海
    洛因一包，毒品海洛因是我們被查獲前不久向綽號「小龍」之男子以新台幣一萬
    元之價格購得的，「小龍」在我被查獲後不久，也被警方查獲，經警方提示他的
    身份證後我才知道「小龍」的真實姓名為丙○○。」（參九十一年四月三十日警
    詢筆錄）；證人林榮坤於本院中證述：「（問：九十一年四月三十日下午一點二
    十分，是否有在高雄市前鎮區瑞豐國小為警察盤查，經過為何？）答：當天下午
    一點十分，我的確在瑞豐國小前被警盤查，我當天是坐在馬宗慶騎乘機車的後座
    被警盤查，海洛因一包是在褲子的口袋裡被搜出，海洛因是向丙○○買的，是在
    瑞豐國小前以一千元向丙○○買的，我只有跟丙○○買這一次。（問：為何知道
    要跟丙○○買毒品？）答：是朋友跟我講，至於我如何跟丙○○聯絡，我是打他
    手機，但我忘記他的手機號碼了，而我是用哪支電話跟丙○○聯絡的，我也不記
    得了。」（參本院九十一年訴字第二四二六號卷第六八至六九頁）之情節均相符
    。另有在葉武忠、林榮坤身上查獲之海洛因各一包（淨重分別為三點三八、零點
    三公克、包裝重分別為零點五五、零點二一公克，法務部調查局九十一年五月二
    十日調科壹字第２２００１３４４４、000000000號鑑定通知書，九十
    一年度偵字第一二九八七號卷第三、四頁）、及於被告所駕駛之自小客車內及被
    告住處查獲之海洛因共四包（淨重合計為五點一九公克，包裝重合計為一點五九
    公克，法務部調查局九十一年五月二十日調科壹字第２２００１３４７４號鑑定
    通知書，九十一年度偵字第一二九八七號卷第二頁）扣案足證；並有在被告住處
    扣得之殘留海洛因電子秤一台（高雄醫學大學附設中和紀念醫院九十二年二月十
    八日、報告編號0000－000號檢驗報告，本院九十一年訴字第二四二六號
    卷第一一三頁）、用以稀釋第一級毒品海洛因之葡萄糖一盒、用以分裝毒品海洛
    因使用之空夾鏈袋六包、用以輾壓海洛因之桿麵棍一支、行動電話二具、販毒所
    得現金一萬四千元等物扣案可佐，及該等扣案物品經送鑑定分別殘留海洛因或未
    有毒品反應之前開鑑驗通知書及檢驗報告等附卷可稽。再參以本件被告丙○○係
    於販賣毒品時遭警方當場錄影蒐證，其販毒過程復有警方於查獲現場錄影之錄影
    帶、翻拍照片等附卷可稽。足見被告販賣第一級毒品自白與事實相符，其犯行洵
    堪認定。
二、查被告行為後，毒品危害防制條例業於九十二年七月九日修正公布，且自九十三
    年一月九日施行，然就同條例第四條有關販賣第一級毒品之罪名及法定刑度，則
    並無任何變更，亦即並無刑法第二條第二項有關行為後法律有變更，應無比較新
    舊法之問題，合先敘明。
三、核被告所為，係犯毒品危害防制條例第四條第一項販賣第一級毒品罪，又其販賣
    第一級毒品海洛因前後分別持有海洛因之低度行為，應為販賣之高度行為所吸收
    ，均不另論罪。被告多次販賣第一級毒品海洛因，時間緊接，且犯罪基本構成要
    件相同，顯係分別基於概括犯意反覆為之，應分別依連續犯之規定論以一罪，並
    依法加重其刑。末查，被告雖然連續販賣海洛因予他人施用，固戕害他人之身心
    ，惟其僅係因本身身染毒癮，為籌措自己吸毒的費用，進而販賣毒品，其販毒之
    數量不多，與販毒集團販賣毒品之數量達數公斤以上之危害情形不同，且與其他
    販毒集團可輕易獲得厚利之情形相較，本案犯罪所生危害尚非重大，揆其前開犯
    罪情狀，實屬情輕法重，顯有堪予憫恕之處，本院倘對其販賣海洛因之犯行科以
    法定最輕刑之無期徒刑，猶嫌過重，在客觀上足以引起一般之同情，爰依刑法第
    五十九條之規定減輕其刑。爰審酌被告有違反麻醉藥品管理條例、施用第一、二
    級毒品等前科，並曾於九十年間，因販賣第二級毒品案件，經臺灣高等法院高雄
    分院以九十一年上訴字第一八三二號判處有期徒刑七年六月確定，有臺灣高等法
    院被告全國前案紀錄表可按，復犯本件連續販賣第一級毒品海洛因犯行，顯未悔
    改，且其連續販賣海洛因予他人施用，戕害他人之身心，助長毒品之氾濫，對社
    會治安危害程度亦大，惟其於審判過程中尚能及時悔悟，坦承犯行，足見其本性
    尚屬良好，仍有浪子回頭的心念，並參酌被告犯罪之動機、目的、手段及其販賣
    數量、次數不多及所得有限等一切情狀，仍從輕量處如主文所示之刑，以資懲儆
    ，並勵自新。
四、至扣案之海洛因六包（其中二包淨重分別為三點三八、零點三公克、包裝重分別
    為零點五五、零點二一公克，參法務部調查局九十一年五月二十日調科壹字第２
    ２００１３４４４、000000000號鑑定通知書，另四包淨重合計為五點
    一九公克，包裝重合計為一點五九公克，參法務部調查局九十一年五月二十日調
    科壹字第２２００１３４７４號鑑定通知書）及殘留海洛因之電子秤一台（參高
    雄醫學大學附設中和紀念醫院九十二年二月十八日、報告編號0000－000
    號檢驗報告），均應依毒品危害防制條例第十八條第一項之規定，沒收並銷燬之
    。另扣案之葡萄糖一盒、空夾鏈袋六包、桿麵棍一支、行動電話二具（號碼分別
    為0000000000號及0000000000號），均係被告所有，供本
    件販賣第一級毒品海洛因犯罪所用之物，業據被告於警詢及本院審理時供述明確
    （參見九十一年四月三十日警詢筆錄、本院九十三年訴緝字第一五六號卷第三十
    九、九十七頁），均應依刑法第三十八條第一項第二款規定宣告沒收。另扣案之
    現金一萬四千元係被告販賣海洛因所得之財物，應依毒品危害防制條例第十九條
    第一項之規定沒收之。至扣案之疑似安非他命六包、注射針筒一組、計算紙一本
    ，或為供被告施用毒品所用之物，或為與本案無相關聯之物，因均不能證明與被
    告販賣本件海洛因之犯行有直接關聯，爰不為沒收之宣告，併此敘明。
據上論斷，應依刑事訴訟法第二百九十九條第一項前段，毒品危害防制條例第四條第
一項、第十八條第一項前段、第十九條第一項前段，刑法第十一條、第五十六條、第
五十九條、第三十八條第一項第二款，判決如主文。
本案經檢察官甲○○到庭執行職務。
中      華      民      國    九十三    年     十一    月    十一       日
                                  臺灣高雄地方法院刑事第八庭
                                    審判長法  官    陳樹村
                                          法  官    吳俊龍
                                          法  官    林意芳
右正本證明與原本無異。
如不服本判決，應於判決送達後十日內，向本院提出上訴狀。
                                          書記官    曾秀鳳
中      華      民      國    九十三    年     十一    月    十八       日
附錄法條：
毒品危害防制條例第四條
製造、運輸、販賣第一級毒品者，處死刑或無期徒刑；處無期徒刑者，得
併科新台幣一千萬元以下罰金。
製造、運輸、販賣第二級毒品者，處無期徒刑或七年以上有期徒刑，得併
科新台幣七百萬元以下罰金。
製造、運輸、販賣第三級毒品者，處五年以上有期徒刑，得併科新台幣五
百萬元以下罰金。
製造、運輸、販賣專供製造或施用毒品之器具者，處一年以上七年以下有
期徒刑，得併科新台幣一百萬元以下罰金。
前四項之未遂犯罰之。
